【裁判字號】    89,上易,2959
【裁判日期】    890918
【裁判案由】    竊盜
【裁判全文】
臺灣高等法院臺中分院刑事判決              民國八十九年度上易字第二九五九號
    上  訴  人
    即  被  告  丙○○
右列上訴人因竊盜案件，不服台灣彰化地方法院中華民國八十九年九月十八日第一審
判決（民國八十九年度易字第八八七號；起訴案號：臺灣彰化地方法院檢察署八十九
年度偵字第三五二九號），提起上訴，本院判決如左：
    主  文
上訴駁回。
    事實及理由
一、本案經本院審理結果，認第一審判決認事用法及量刑均無不當，應予維持，並引
    用第一審判決書記載之事實、證據及理由（如附件）。
二、上訴人即被告丙○○（以下簡稱被告）於本院未提出其他有利之證據，僅空言否
    認有竊盜犯行而指摘原判決不當，被告雖辯稱：該車係綽號「黑仔」之呂銘煥借
    伊使用云云。然證人呂銘煥於原審證稱：伊不認識被告，亦無交付該汽車予被告
    使用等語，被告所辯顯不足採信，其上訴為無理由，應予駁回。又被告聲請傳喚
    現在台灣彰化監獄執行之陳黨作證，證明其確經該證人介紹而認識綽號「黑仔」
    之呂銘煥，惟被告已供陳其受領該失竊之汽車時，證人陳黨不在場，則證人陳黨
    對於被告所管領之汽車來源之待證事實既不知情，核無傳喚之必要，附予敘明。
據上論斷，應依刑事訴訟法第三百六十八條、第三百七十三條，判決如主文。
本案經檢察官甲○○到庭執行職務。
中      華      民      國    九十      年      二      月    二十一    日
                              臺灣高等法院臺中分院刑事第七庭
                                    審判長法  官  林  榮  龍
                                          法  官  黃  日  隆
                                          法  官  江  錫  麟
右正本證明與原本無異。
不得上訴。
                                          書記官  謝  雅  惠
中      華      民      國      九十       年     二     月     二十二  日
                                                                        Ｃ
附件
臺灣彰化地方法院刑事判決                          八十九年度易字第八八七號
    公  訴  人  臺灣彰化地方法院檢察署檢察官
    被      告  丙○○  男二十八歲（民國○○○年○月○○日生）
                        住彰化縣溪湖鎮○○里○○路西勢巷五三之三號
                        （現在臺灣雲林戒治所）
                        身分證統一編號：Ｎ一二一二一二一六號
右列被告因竊盜案件，經檢察官提起公訴（八十九年度偵字第三五二九號），本院判
決如左：
        主  文
丙○○竊盜，累犯，處有期徒刑拾月。
    事  實
一、丙○○前於民國（下同）八十六年間因違反麻醉藥品管理條例案件，經本院判處
    有期徒刑六月，於八十七年二月十二日易科罰金執行完畢。猶不知悔改，竟意圖
    為自己不法之所有，於八十九年四月十五日中午十二時許，在台中市○區○○○
    路、南屯路交岔路口，趁無人注意之際，持其所有之鑰匙，打開乙○○所有，牌
    照號碼ＪＹ─七二七五號自用小客車之車門，再以接線之方式啟動引擎，駕駛離
    去，而竊取該汽車得逞，得手後供己使用。嗣於八十九年五月三日凌晨零時二十
    分許，駕駛前開汽車，行經彰化縣員林鎮○○路、惠來街口時，為警臨檢時當場
    查獲。
二、案經彰化縣警察局溪湖分局報請臺灣彰化地方法院檢察署檢察官偵查起訴。
    理  由
一、訊據被告丙○○固坦承於前揭時、地，駕駛上開乙○○失竊之自小客車為警查獲
    之事實，惟其矢口否認有竊盜犯行，辯稱：伊原欲購車，未覓得中意的，始於八
    十九年五月一日在彰化縣員林鎮○○○○○道路旁由綽號「黑仔」之呂銘煥交付
    該汽車予伊使用云云。經查：被告所駕駛為警當場查獲之前開汽車，係其於八十
    九年四月十五日中午約十二時許，在台中市○區○○○路、南屯路交岔路口，持
    鑰匙打開車門，然後再以接線方式，發動引擎駕駛離去，得逞後已將行竊工具丟
    棄等情，業據被告於警訊時供承在卷。又前開汽車係被害人乙○○所有，於上開
    時、地失竊，於當日下午四時許向台中市警察局第一分局民權派出所報案之事實
    ，已據被害人乙○○指訴明確，並有台中市警察局車輛協尋證明單、車輛竊盜資
    料個別查詢報表、贓物認領保管單各一份及照片二幀附卷可證。被告丙○○雖辯
    以該車係綽號「黑仔」之呂銘煥借伊使用的，當時有證人蔡曜隆在場等語。而證
    人蔡曜隆於本院八十九年八月七日本院調查時亦供證屬實。然經本院當庭就該汽
    車交付之時間及如何前往一節隔離訊問被告與證人，被告供稱：係於八十九年五
    月一日白天交車的，由伊駕駛載蔡曜隆前往云云，而證人蔡曜隆則證述：在八十
    九年五月一日晚上，約十二點前由伊載被告前往借車云云，二人所供明顯互岐，
    已難憑信被告所辯屬實。經訊據呂銘煥本人則堅稱：伊不認識被告及蔡曜隆，亦
    無交付該汽車予被告使用之情事等語，則本案自難僅由被告之辯解及其聲請訊問
    之證人證詞，即認定呂明煥確有交付該汽車之事實。是公訴人依該汽車為被告所
    管領、支配中為警當場查獲及被告於警訊時曾供承有行竊之事實等事證情況，認
    定被告係行竊者，經本院調查後，參之社會事實與經驗，足認公訴人憑斷之事實
    ，於事理非屬顯不相合，亦與證據法則不相悖，應堪採取。綜上所述，本案事證
    已臻明確，被告犯行堪予認定。
二、核被告所為，係犯刑法第三百二十條第一項之竊盜罪。查被告前於八十六年間因
    違反麻醉藥品管理條例案件，經本院判處有期徒刑六月，於八十七年二月十二日
    易科罰金執行完畢在案之事實，有本院被告全國前案紀錄表、台灣彰化地方法院
    檢察署刑案資料查註紀錄表一份附卷足按，其於受前案有期徒刑執行完畢後，五
    年以內再犯有期徒刑以上之本罪，為累犯，所犯罪之本刑，應依刑法第四十七條
    之規定加重之。按汽車為目前社會日常生活、工作之代步工具，故竊取他人之汽
    車所生之損害，除該汽車之財產價值外，尚破壞他人之生活秩序，其行為之危害
    性，甚為顯著。爰審酌被告之素行不佳（詳卷附台灣彰化地方法院檢察署刑案資
    料查註紀錄表及本院被告全國前案紀錄表）、犯罪之動機、目的、手段、所生之
    危害及其他情節，並犯後之態度等一切情狀，量處如主文所示之刑。至被告用以
    行竊之鑰匙，業已棄置之事實，已據被告於警訊時供述在卷，因非屬義務沒收之
    物，為免將來執行沒收不能，爰不併為沒收之諭知。
據上論斷，應依刑事訴訟法第二百九十九條第一項前段，刑法第第三百二十條第一項
、第四十七條，罰金罰鍰提高標準條例第一條前段，判決如主文。
中      華      民      國    八十九    年      九      月     十八     日
                                臺灣彰化地方法院刑事第一庭
                                    法      官   蔡紹良
右正本證明與原本無異。
如不服本判決，應於判決送達後十日內，向本院提出上訴狀( 須附繕本 )。
                                    法院書記官   鐘麗芳
中    華    民    國      八十九      年       九      月     二十五    日
刑法第三百二十條第一項：
意圖為自己或第三人不法之所有，而竊取他人之動產者，為竊盜罪，處五年以下有期
徒刑、拘役或五百元以下罰金。


司法院資訊處製作；財團法人民間司法改革基金會備份。
